【裁判字號】    95,易,1354
【裁判日期】    951222
【裁判案由】    竊盜
【裁判全文】
臺灣彰化地方法院刑事判決              95年度易字第1354號
公  訴  人  臺灣彰化地方法院檢察署檢察官
被      告  甲○○
                    （另案於臺灣彰化監獄執行中）
上列被告因竊盜案件，經檢察官聲請簡易判決處刑（95年度偵字
第5531號），本院北斗簡易庭認不宜以簡易判決處刑（95年度斗
簡字第421 號），簽移本院刑事庭依通常程序審理，被告於本院
準備程序中就被訴事實為有罪之陳述，經本院合議庭裁定由受命
法官獨任依簡式審判程序審理，判決如下：
    主    文
甲○○共同竊盜，累犯，處有期徒刑月，如易科罰金，以銀元
佰元折算壹日。
    犯罪事實及理由
一、犯罪事實：
    甲○○前因違反毒品危害防制條例案，於民國89年12月12日
    經本院以89年度訴字第757 號判決判處有期徒刑1 年4 月確
    定，已於91年12月7 日縮刑期滿執行完畢。詎猶不知悔改，
    竟與李清爽（經本院另以已經判決確定為由而為免訴判決）
    共同基於意圖為自己不法所有之犯意聯絡，於94 年7月7 日
    上午8 時48分許，由甲○○駕駛車牌號碼QU-4257 號之自用
    小貨車搭載李清爽，至彰化縣田中鎮○○路○ 段2 巷6 號旁
    ，推由李清爽下車徒手竊取乙○○所有放置該處之不銹鋼桌
    子1 張，甲○○則駕車在旁等候接應；待李清爽竊得不銹鋼
    桌子並將之搬運至甲○○所駕駛之上開自用小貨車上，甲○
    ○正欲駕車離開之際，適為乙○○發現、追捕，甲○○乃駕
    車逃逸，而李清爽則因未及上車，當場為蔡秋金逮捕而查獲
    。
二、被告甲○○於準備程序中，先就前揭犯罪事實為有罪之陳述
    ，且所犯係死刑、無期徒刑、最輕本刑為3 年以上有期徒刑
    以外之罪，經本院合議庭依刑事訴訟法第273 條之1 第1 項
    之規定，裁定由法官一人獨任進行簡式審判程序，合先敘明
    。
三、本案之證據；
  (一)犯案現場照片9張。
  (二)證人即告訴人乙○○、證人鄭永承於警詢、偵查及本院另案
    95年度訴字第2205號審理時之證述。
  (三)證人即共犯李清爽警詢之證述。
  (四)被告於警、偵訊及本院準備程序、審理時之自白。
四、被告行為後，刑法於94年2 月2 日修正公布、刑法施行法於
    95年6 月14日修正公布，並均於95年7 月1 日施行，關於本
    案應適用之新、舊法，茲比較如下：
  (一)刑法第2 條第1 項規定，係規範行為後法律變更所生新舊法
    律比較適用之準據法，於95年7 月1 日刑法施行後，應適用
    刑法第2 條第1 項之規定，為「從舊從輕」之比較（最高法
    院95年5 月23日第8 次刑事庭會議決議第1 點第1 項參照）
    。
  (二)刑法第28條有關共同正犯之規定，僅作文字修正，對於狹義
    共同正犯（指有犯意聯絡及行為分擔之數行為人）之認定，
    不生任何影響，不論依修正前、後之規定，均應論以共同正
    犯，是於本案新舊法對被告而言並無有利或不利之情形。
  (三)被告不論依修正前之刑法第47條，或修正後之刑法第47條第
    1 項之規定，均構成累犯，是於本案新舊法對被告而言並無
    有利或不利之情形。
  (四)刑法第320 條第1 項竊盜罪，法定刑得科500 元以下罰金部
    分，修正後刑法施行法增訂第1 條之1 規定：「中華民國94
    年1 月7 日刑法修正施行後，刑法分則編所定罰金之貨幣單
    位為新臺幣。94年1 月7 日刑法修正時，刑法分則編未修正
    之條文定有罰金者，自94年1 月7 日刑法修正施行後，就其
    所定數額提高為30倍。但72年6 月26日至94年1 月7 日新增
    或修正之條文，就其所定數額提高為3 倍」，而刑法第33條
    第5 款則修正為：「主刑之種類如下：五、罰金：新臺幣1
    千元以上，以百元計算之」，是依修正後之法律，刑法第32
    0 條第1 項竊盜罪所得科處之罰金刑最高為新臺幣15,000元
    、最低為新臺幣1,000 元；然依被告行為時之刑罰法律，即
    罰金罰鍰提高標準條例第1 條前段規定之提高倍數10倍、現
    行法規所定貨幣單位折算新臺幣標準第2 條規定以新臺幣元
    3 倍折算之及修正前刑法第33條第5 款規定之罰金最低額1
    元計算，該罪之罰金刑最高額雖與新法同為新臺幣15,000元
    ，然最低額已有不同。因此，比較上述修正前、後之法律，
    自以被告行為時關於科處罰金刑之法律較有利於被告。
  (五)依刑法第2 條第1 項規定為新舊刑法比較時，應就罪刑有關
    之共犯、未遂犯、連續犯、想像競合犯、牽連犯以及累犯加
    重、自首減輕、暨其他法定加減原因（如身分加減）與加減
    例等一切情形，綜其全部之結果，而為比較，再適用有利於
    行為人之法律處斷，而不得一部割裂分別適用不同之新舊法
    （最高法院24年上字第4634號判例意旨、95年第8 次刑事庭
    會議決議第1 點第4 項參照）。經綜合比較新、舊法之結果
    ，以被告行為時之舊法較有利於被告，依刑法第2 條第1 項
    前段規定，本案自應一體適用被告行為時之法律即修正前刑
    法第28條、第47條、第33條第5 款及罰金罰鍰提高標準條例
    第1 條前段之規定。
五、量刑理由
  (一)爰審酌被告前有數次施用毒品前科，素行不良，有臺灣高等
    法院被告前案紀錄表在卷可參，並參酌本次竊盜財物價值非
    鉅，及其犯罪後於偵、審時均自白犯罪之態度等一切情狀，
    量處如主文所示之刑。
  (二)被告行為後，刑法第41條第1 項前段關於易科罰金折算標準
    之規定，業於94年2 月2 日修正公布，並於95年7 月1 日施
    行，由「犯最重本刑為5 年以下有期徒刑以下之刑之罪，而
    受6 個月以下有期徒刑或拘役之宣告，因身體、教育、職業
    、家庭之關係或其他正當事由，執行顯有困難者，得以1 元
    以上3 元以下折算1 日，易科罰金。」修正為「犯最重本刑
    為5 年以下有期徒刑以下之刑之罪，而受6 個月以下有期徒
    刑或拘役之宣告者，得以新臺幣1 千元、2 千元或3 千元折
    算1 日，易科罰金。」應依刑法第2 條第1 項規定，適用最
    有利於行為人之法律（最高法院95年第8 次刑事庭會議決議
    第3 點第2 項參照）。而修正前刑法第41條第1 項前段之易
    科罰金折算標準，依修正刪除前之罰金罰鍰提高標準條例第
    2 條規定，應就其原定數額提高為100 倍折算1 日，並依現
    行法規所定貨幣單位折算新臺幣條例第2 條規定，以新臺幣
    元3 倍折算之，亦即，修正前刑法第41條第1 項前段之易科
    罰金折算標準，最高為以銀元300 元即新臺幣900 元折算為
    1 日，經比較新、舊法結果，應以被告行為時之法律舊法較
    有利於被告，依刑法第2 條第1 項前段規定，是本案自應適
    用被告行為時之法律即修正前刑法第41條第1 項前段，修正
    刪除前罰金罰鍰提高標準條例第2 條規定，併諭知易科罰金
    之折算標準。
六、應依刑事訴訟法第452 條、第273 條之1 第1 項、第299 條
    第1 項前段、第310 條之2 、第454 條第1 項，刑法第2 條
    第1 項前段、（修正前）第28條、第320 條第1 項、（修正
    前）第47條、（修正前）第41條第1 項前段，罰金罰鍰提高
    標準條例第1 條前段、（修正刪除前）第2 條，判決如主文
    。
七、如不服本判決，應於判決送達後10日內，向本院提出上訴狀
    （須附繕本）。
本案經檢察官高如應到庭執行職務。
中    華    民    國    95    年    12    月    22    日
                  刑事第一庭    法  官  吳永梁
以上正本證明與原本無異。
如不服本判決，應於判決送達後10日內，向本院提出上訴狀（須
附繕本）。
告訴人或被害人對於判決如有不服具備理由請求檢察官上訴者，
其上訴期間之計算係以檢察官收受判決正本之日期為準。
中    華    民    國    95    年    12    月    22    日
                                書記官  陳美敏
附錄論罪科刑法條全文：
中華民國刑法第320條
意圖為自己或第三人不法之所有，而竊取他人之動產者，為竊盜
罪，處5 年以下有期徒刑、拘役或5 百元以下罰金。
意圖為自己或第三人不法之利益，而竊佔他人之不動產者，依前
項之規定處斷。
前二項之未遂犯罰之。


司法院資訊處製作；財團法人民間司法改革基金會備份。
